臺灣花蓮地方法院刑事判決　　　　　　　　　　　　　九十四年度易字第一四八號
　　公　訴　人　臺灣花蓮地方法院檢察署檢察官
　　被　　　告　乙○○
右列被告因竊盜案件，經檢察官提起公訴（九十四年度偵字第一七三六號）及臺灣板
橋地方法院檢察署移
九十四年度偵緝字第一０九九號），經本院合議庭裁定行簡式審判程序，判決如左：
    主  文
乙○○連續踰越牆垣及其他安全設備而竊盜，累犯，處有期徒刑壹年。
    事  實
一、乙○○前曾於民國九十一年間違反妨害兵役治罪條例案件，經法院判處有期徒刑
    七月確定，於九十一年十月三日執行完畢，猶不知悔改，意圖為自己不法所有之
    概括犯意，於下述時間、地點，竊取被害人之財物：
（一）於九十三年十月二十七日晚間十一時許，踰越圍牆進入臺北縣新莊市○○路三
      八二號之愛心育幼院，再從幼育院之窗戶攀爬進入院內建築物，徒手竊取院長
      室內之照相機四台及Ｖ八攝影機一台，再接續竊取社工室內之電腦液晶螢幕一
      台。嗣為警在案發現場採集到嫌犯作案之指紋後，經送請內政部警政署刑事警
      察局鑑驗比對結果與乙○○所留存指紋相符，始循線查獲。
（二）於九十三年十一月十七日晚間十時許，在臺北縣新莊市○○路三八四號之臺灣
      省私立臺灣盲人重建院，開啟關閉之窗戶後攀爬進入，竊取該重建院所有之點
      字印表機一台及該院員工丙○○所有之照相機一台。嗣為警在案發現場採集到
      嫌犯作案之指紋後，經送請內政部警政署刑事警察局鑑驗比對結果與乙○○所
      留存指紋相符，始循線查獲。
（三）於九十四年四月十九日十八時十分許，在玉山國家公園南安步道前，以路旁所
      撿拾之石塊，砸損庚○○停放該處之車牌號碼Ｐ五－二一六六號自用小客車之
      車窗後（毀損器物部分，未據告訴），竊取車內庚○○所有之諾基亞牌行動電
      話一支（價值約新台幣六千元）。
（四）於九十四年六月一日凌晨三時許，在台北縣樹林市○○路一九０之四號前，見
      丁○○所有之車牌號碼Ｆ九七－四三三號重型機車，鑰匙忘記拔取，趁機徒手
      竊取之，得手後供己作為交通工具使用。嗣於同日上午七時五十分許，騎乘上
      開機車行經臺北縣八里鄉○○路港區港崗哨出入口處為警查獲。
二、案經花蓮縣警察局玉里分局報請臺灣花蓮地方法院檢察署偵查起訴及臺灣板橋地
    方法院檢察署移送併案審理。
    理  由
一、右揭事實，業據被告乙○○於本院審理中供承不諱，核與證人庚○○、黃文華、
    李輩榮、己○○、即重建院告訴代理人戊○○、陳祐恩、丁○○於警詢或偵查中
    所述大致相符，並有刑案現場繪測圖一紙、現場照片十三幀、車籍作業系統查詢
    認可資料一紙（車號ＫＺＦ一六八）、內政部警政署刑事警察局鑑驗書二紙（九
    十三年十二月三十一日刑紋字第○九三○二五四○七二號；九十四年四月八日刑
    紋字第○九四○○五三七○四號）、車輛失竊車牌遺失作業詳細資料畫面（車號
    ：Ｆ九七─四三三號）、基隆港務警察局車輛協尋車牌遺失尋獲電腦輸入單一紙
    及贓物認領保管單一紙可佐，被告之自白與事實相符，本件事證明確，被告應依
    法論科。
二、核被告就事實欄（三）及（四）所為，係犯刑法第三百二十條第一項之竊盜罪；
    就事實欄（一）及（二）所為，係犯同法第三百二十一條第一項第二款之加重竊
    盜罪。又公訴人起訴事實雖未敘及被告有如事實欄（一）、（二）及（四）所示
    之犯行，然該部分事實與公訴人起訴之事實（三）間，既具有連續犯之裁判上一
    罪關係，應為起訴效力所及，本院自應併予審究，公訴人於本院審理時並當庭擴
    張起訴事實，亦予敘明。又查，被告其二次普通竊盜及二次加重竊盜犯行，觸犯
    基本構成要件相同之罪名，顯係基於概括犯意反覆為之，為連續犯，應依刑法第
    五十六條之規定，從一重之加重竊盜罪論處，並加重其刑。又查，被告曾犯有事
    實欄所載之犯罪科刑執行紀錄，此有臺灣高等法院被告前案紀錄表一份在卷可查
    ，其受有期徒刑執行完畢後，五年以內再犯本件有期徒刑以上之罪，為累犯，應
    依法遞加重其刑。爰審酌被告素行不佳，年輕力壯，卻不思循正當合法途徑賺取
    財富，竟冀圖不勞而獲，不惟侵害人民財產權益，亦破壞社會大眾居家安寧，以
    及犯罪後坦承犯行等一切情狀，量處如主文所示之刑度，以示懲戒。
據上論斷，應依刑事訴訟法第二百九十九條第一項前段、第二百七十三條之一第一項
，刑法第五十六條、第三百二十條第一項、第三百二十一條第一項第二款、第四十七
條，罰金罰鍰提高標準條例第一條前段，判決如主文。
本案經檢察官甲○○到庭執行職務。
中      華      民      國    九十四    年      七      月    二十九    日
                              臺灣花蓮地方法院刑事第一庭
                                  法    官    李  豫  雙
右正本證明與原本無異。
如對本判決不服，應於送達後十日內，向本院提出上訴狀。（應抄附繕本）告訴人或
被害人如對於本判決不服者，應具備理由請求檢察官上訴，其上訴期間之計算係以檢
察官收受判決正本之日期為準。
                                    法院書記官
中      華      民      國    九十四    年      八      月      一      日
附錄本判決論罪之法律條文：
中華民國刑法第三百二十條第一項：
意圖為自己或第三人不法之所有，而竊取他人之動產者，為竊盜罪，處五年以下有期
徒刑、拘役或五百元以下罰金。
中華民國刑法第三百二十一條第一項第二款：
犯竊盜罪而有左列情形之一者，處六月以上、五年以下有期徒刑：
二、毀越門扇、牆垣或其他安全設備而犯之者。
